【裁判字號】    95,訴,141
【裁判日期】    950516
【裁判案由】    違反槍砲彈藥刀械管制條例
【裁判全文】
臺灣臺南地方法院刑事判決               95年度訴字第141號
公  訴  人  臺灣臺南地方法院檢察署檢察官
被      告  丙○○
指定辯護人 本院公設辯護人  甲○○
上列被告因違反槍砲彈藥刀械管制條例案件，經檢察官提起公訴
（94年度偵字第14058號），本院判決如下：
    主  文
丙○○未經許可，寄藏可發射子彈具有殺傷力之改造手槍，處有
期徒刑參年貳月，併科罰金新臺幣伍萬元，罰金如易服勞役，以
新臺幣玖佰元即銀元參佰元折算壹日。扣案仿ＷＡＬＴＨＥＲ廠
半自動手槍製造之金屬槍枝，更換裝土造金屬槍管改造而成之改
造手槍壹枝（槍枝管制編號0000000000號，含彈匣壹
個），土製子彈壹顆，均沒收之。
    事  實
一、丙○○明知可發射子彈具有殺傷力之改造槍枝，為槍砲彈藥
    刀械管制條例第四條第一項第一款所稱之槍砲，係屬法令所
    規定之管制物品，非經中央主管機關許可不得持有之，竟於
    民國八十六間某日，在臺南縣學甲鎮美和四十二號住處，受
    朋友王為學（已死亡）之寄託而取得具殺傷力之仿ＷＡＬＴ
    ＨＥＲ廠半自動手槍製造之金屬槍枝，更換裝土造金屬槍管
    改造而成之改造手槍壹枝（槍枝管制編號00000000
    00號，含彈匣壹個），及具殺傷力之土製子彈二顆，持返
    住處藏放。於九十四年十一月九日凌晨三時四十分許，持該
    手槍及子彈外出時，在台南縣仁德鄉○○村○○路六六六號
    前為警查獲，並扣得該手槍一把、土製子彈二顆（一顆已擊
    發）、安非他命一小包、吸食器一組、電子秤一台等（毒品
    部份另由檢察官偵查）。
二、案經臺南縣警察局歸仁分局報告臺灣臺南地方法院檢察署檢
    察官偵查起訴。
    理  由
一、上揭犯罪事實，迭據被告丙○○於警詢時、偵查中及本院審
    理中坦承不諱，並有臺南縣警察局歸仁分局扣押物品目錄表
    、臺南縣警察局歸仁分局搜索扣押筆錄、扣押物品清單各一
    份（見臺南縣警察局歸仁分局南縣歸警偵字第○九四一○○
    ○二三０號刑案偵查卷宗第六頁、臺灣臺南地方法院檢察署
    九十四年度偵字第一四０五八號偵查卷宗第二十一頁）等在
    卷可稽。被告為警查扣之改造手槍一枝（槍枝管制編號00
    00000000，含彈匣一個）及子彈二顆等足資佐證，
    該槍彈經送內政部警政署刑事警察局以性能檢驗法及試射法
    鑑定結果，送鑑改造手槍一枝（槍枝管制編號000000
    0000號），認係由仿ＷＡＬＴＨＥＲ廠半自動手槍製造
    之金屬槍枝換裝土造金屬槍管改造而成之改造手槍，機械性
    能良好，可供擊發適用子彈使用，認具殺傷力，子彈採樣試
    射一顆，可擊發，認具殺傷力等情，有內政部警政署刑事警
    察局九十四年十一月二十八日刑鑑字第○九四○一七六五三
    十號槍彈鑑定書在卷可稽，足徵扣案之被告所寄藏之改造手
    槍一枝具有殺傷力，應屬槍砲彈藥刀械管制條例第四條第一
    項第一款所管制之物品無訛。綜上開所查事證，足認被告自
    白核與事實相符，
    本件事證明確，被告犯行洵堪認定。
二、按槍砲彈藥刀械管制條例於九十四年一月二十六日經總統以
    華總一義字第○九四○○○一○一○一後修正公布，並於同
    年一月二十八日生效，惟按未經許可持有可發射子彈具有殺
    傷力之槍枝、子彈，其持有之繼續，為行為之繼續，而非狀
    態之繼續，亦即一經持有該槍彈，罪即成立，但其犯罪行為
    之完結須繼續至持有行為終了時為止。最高法院九十二年度
    臺非字第九一號判決參照。查被告丙○○雖於八十六年間起
    即持有上開改造手槍及子彈，然其持有行為繼續至九十四年
    十一月九日凌晨，參諸上揭說明，此部分並無新舊法比較之
    問題，而應依九十四年一月二十六日修正公布施行之現行法
    論處，合先敘明。核被告丙○○所為，係犯槍砲彈藥刀械管
    制條例第八條第四項未經許可寄藏可發射子彈具有殺傷力之
    改造手槍罪、第十二條第四項之未經許可寄藏子彈罪。被告
    一持有行為，而同時觸犯上揭二罪，為想像競合犯，應從一
    重之未經許可寄藏可發射子彈具殺傷力之改造手槍罪處斷。
    爰審酌被告寄藏扣案改造手槍之期間非短，於持有之期間並
    未持槍犯他案並造成他人傷亡，及其犯後於警詢、偵查中及
    本院審理時均坦承犯行、態度尚佳等一切情狀，量處如主文
    所示之刑，並就罰金部分，諭知易服勞役之折算標準，以示
    懲儆。
三、末查，送鑑改造手槍一枝（槍枝管制編號00000000
    00號，含彈匣一個）及子彈一顆（原扣案二顆，一顆已因
    鑑定試射而耗用，不予宣告沒收），係違禁物，應依刑法第
    三十八條第一項第一款之規定宣告沒收。
據上論斷，應依刑事訴訟法第二百九十九條第一項前段，槍砲彈
藥刀械管制條例第八條第四項、第十二條第四項，刑法第十一條
第前段、第五十五條、第四十二條第二項、第三十八條第一項第
一款，罰金罰鍰提高標準條例第二條，現行法規所定貨幣單位折
算新臺幣條例第二條，判決如主文。
本案經檢察官乙○○到庭執行職務。
中    華    民    國    95    年    5    月    16    日
                刑事第九庭  審判長法  官  宋明中
                                  法  官  陳欽賢
                                  法  官  朱中和
以上正本證明與原本無異。
如不服本判決，應於收受送達後10日內向本院提出上訴書狀（應
附繕本）。
                                  書記官  陳著振
中    華    民    國    95    年    5     月    18    日
附錄本案論罪科刑法條全文：
槍砲彈藥刀械管制條例第八條：
未經許可，製造、販賣或運輸鋼筆槍、瓦斯槍、麻醉槍、獵槍、
空氣槍或第四條第一項第一款所定其他可發射金屬或子彈具有殺
傷力之各式槍砲者，處無期徒刑或五年以上有期徒刑，併科新臺
幣一千萬元以下罰金。
未經許可，轉讓、出租或出借前項所列槍枝者，處五年以上有期
徒刑，併科新臺幣一千萬元以下罰金。
意圖供自己或他人犯罪之用，而犯前二項之罪者，處無期徒刑或
七年以上有期徒刑，併科新臺幣一千萬元以下罰金。
未經許可，持有、寄藏或意圖販賣而陳列第一項所列槍枝者，處
三年以上十年以下有期徒刑，併科新臺幣七百萬元以下罰金。第
一項至第三項之未遂犯罰之。


司法院資訊處製作；財團法人民間司法改革基金會備份。
